【裁判字號】    97,抗,90
【裁判日期】    970220
【裁判案由】    返還提擔保金
【裁判全文】
臺灣高等法院民事裁定                    97年度抗字第90號
抗  告  人  乙○○
代  理  人  楊貴森律師
上列抗告人因與相對人甲○○間返還提存物事件，對於中華民國
96年12月7日臺灣士林地方法院96年度聲字第1587號所為裁定提
起抗告，本院裁定如下：
    主  文
抗告駁回。
抗告訴訟費用由抗告人負擔。
    理  由
一、本件抗告意旨略以：抗告人並未收到相對人之催告通知，且
    相對人未撤銷假扣押裁定，即催告抗告人行使權利，於法不
    合。原裁定主文將擔保金共計「新臺幣陸佰肆拾萬元」載
    為「新臺幣陸佰拾肆拾萬元」，有主文與理由矛盾之情形
    云云。
二、按訴訟終結後，供擔保人證明已定20日以上之期間，催告受
    擔保利益人行使權利而未行使者，法院應依供擔保人之聲請
    ，以裁定命返還其提存物或保證書，民事訴訟法第104條第1
    項第3款定有明文。此項規定依同法第106條規定，於其他依
    法令供訴訟上之擔保者準用之。又前開所謂之訴訟終結，固
    應包括撤銷假扣押或假處分裁定及執行程序終結在內，惟保
    全程序之執行具有緊急性，須迅速實施始符保全之旨，故強
    制執行法第132條第3項規定債權人收受假扣押或假處分裁定
    後已逾30日者不得聲請執行。是以假扣押或假處分之供擔保
    人如於收受假扣押或假處分裁定已逾上開期間而未聲請執行
    時，該裁定即喪失執行名義之效力，供擔保人既不得再以該
    裁定為執行名義聲請執行，自難以其尚未聲請撤銷假扣押或
    假處分裁定，即謂其不得依民事訴訟法第106條準用同法第
    104條第1項第3款規定定期催告受擔保利益人行使權利 (最
    高法院92年度台抗字第379號裁定意旨參照)。
三、經查，本件當事人間清償債務事件，相對人前向原法院聲請
    裁定准予假扣押，經原法院於民國（下同）95年10月5日以
    95年度裁全字第5541號裁定准予以新臺幣（下同）6,430,00
    0元或同額之合作金庫銀行可轉讓定期存單為抗告人供擔保
    後，得對抗告人財產為假扣押。相對人於95年10月31日遵該
    裁定以原法院95年度存字第3070號提存事件提存合作金庫銀
    行可轉讓定期存單面額6,400,000元，及現金30,000元，共
    計6,430,000元為擔保金，並聲請原法院以95年度執全字第
    2471號執行事件為強制執行在案。嗣後相對人於96年8月22
    日撤回假扣押執行，並於96年9月27日以存證信函定21日期
    間催告抗告人行使權利，該函業於96年9月29日送達抗告人
    ，抗告人並未行使權利等情，有相對人提出之原法院95年度
    裁全字第5541號假扣押裁定、95年度存字第3070號提存書、
    存證信函及掛號郵件執據暨收件回執等件為證 (見原法院卷
    第4至7頁反面)，並據本院調閱各該卷宗查明無訛。而抗告
    人於收受催告通知後迄未行使權利，亦經原法院查明暨向臺
    灣板橋地方法院函詢在卷，有原法院民事紀錄科查詢表、臺
    灣板橋地方法院96年11月20日板院輔民允96重訴69字第0648
    68號函及96年12月4日板院輔民允96重訴69字第068485號函
    附卷可稽（見原法院卷第11至14頁、第18頁、第21至25頁）
    。又相對人係於95年10月16日收受假扣押裁定，有卷附送達
    證書為憑 (見原法院95年度裁全字第5541號卷第18頁)，計
    至相對人於96年8月22日撤回執行時，早逾30日之期間，顯
    已不得再以該裁定為執行名義聲請執行，揆諸前開說明，相
    對人縱未聲請撤銷該假扣押裁定，亦非不得定期催告抗告人
    行使權利，故相對人主張其假扣押程序業已終結，而以存證
    信函定20日以上之期間催告抗告人行使權利，於法即無不合
    。抗告人以相對人未撤銷假扣押裁定，而謂催告不合法，即
    有誤會。至於原法院上開裁定主文欄第三行關於「共計新臺
    幣陸佰肆拾萬元」之記載，誤寫為「共計新臺幣陸佰拾肆
    拾萬元」，核屬民事訴訟法第239條準用第232條第1項誤
    寫之顯然錯誤情形，係裁定更正之問題，並非主文與理由矛
    盾情形，抗告人執此指稱上開原裁定之誤寫為主文與理由有
    矛盾之情形，顯有誤解。綜上所述，本件相對人聲請返還其
    提存物，洵屬有據，原裁定准予返還，並無違誤。抗告意旨
    指摘原裁定不當，聲明廢棄，為無理由，應予駁回。
四、據上論結，本件抗告為無理由，爰裁定如主文。
中    華    民    國    97    年    2    月    20    日
                    民事第十五庭
                        審判長法  官 林恩山
                              法  官 郭松濤
                              法  官 黃國忠
正本係照原本作成。
本裁定除以適用法規顯有錯誤為理由，並經本院許可外，不得再
抗告。如提起再抗告，應於收受後10日內委任律師為訴訟代理人
向本院提出再抗告狀。並繳納再抗告費新台幣１千元。
中    華    民    國    97    年    2    月    22    日
                              書記官 陳明俐


司法院資訊處製作；財團法人民間司法改革基金會備份。
